Adnan Latif Gazi

Informazioni personali

Data e luogo di nascita 19 ottobre 2000, Bangladesh (Dhaka)

Sesso Maschio

Indirizzo Via Miranese 460/A, Chirignago, Venezia (30174)

Numero di telefono +39 339 322 1343

Indirizzo e-mail <u>adnangazi.ag@gmail.com</u>

Profilo LinkedInhttps://www.linkedin.com/in/adnanlatifgaziSito webhttps://brodieadnan.github.io/adnanlatifgazi/

Profilo

Sono una persona creativa e adattabilità ad ogni situazione, capace di lavorare in team e con scadenze. Ho forte propensione a dedicare grande attenzione ai dettagli e a gestire efficientemente il mio tempo. Possiedo buone capacità decisionali e di valutazione dei compiti, che mi permettono di eseguire facilmente operazioni di problem solving.

Attualmente sono uno studente di informatica all'Università degli Studi di Padova, ma sono anche interessato ad un lavoro part-time inerente col mio campo di studi per acquisire nuove conoscenze in ambito informatico e non, consolidare le mie capacità e fare esperienza nel mondo del lavoro.

Competenze e abilità

Strumenti e tecnologie	
JAVA	Utilizzo di strutture dati, programmazione concorrente, programmazione ad oggetti, applicazioni desktop, algoritmistica, creazione di progetti, librerie e videogiochi
C++	Utilizzo di strutture dati, algoritmistica, programmazione concorrente, creazione di piccoli progetti
JAVASCRIPT	Utilizzo di classi strutture dati, script per gestione front-end, gestione back- end, algoritmistica, creazione di progetti, librerie e videogiochi
PHP	Operazioni back-end e front-end (connessione con Database, esecuzione di query da remoto, caricamento dati su pagina web)
HTML	Struttura e contenuti front-end, creazione di siti statici e locali
CSS	Grafica front-end e classi di stili per pagine web
JEKYLL	Framework di Ruby. Creazione di siti statici caricati su servizio di hosting di GitHub, gestione struttura, contenuti e grafica front-end
SPRIGBOOT	Creazione web service per progetti e applicazioni Java
SQL	Progettazione, creazione e gestione Database attraverso schemi relazionali, logici e query
ANDROID	Creazione di applicazioni basilari seguendo il corso online Udacity

OFF	ICE	
wo	RDP	RESS

Conoscenza approfondita ed esperienza d'uso di tutti i suoi programmi

S Discrete conoscenze, utilizzato saltuariamente per creare e gestire siti basilari

Cc	nm	ne	tei	nze
\sim	,,,,	r		120

PROGETTAZIONE	Diagrammi di stato, oggetti, classi, flowchart, use case, studio e
	analisi di realizzazione progetti

Istruzione

2019 – Presente	Laurea triennale in Informatica Università degli Studi di Padova • Facoltà: Scienze Informatica (Dipartimento di matematica)
2014 – Luglio 2019	Diploma scuola superiore, Istituto Tecnico I.T.I.S. Carlo Zuccante di Mestre, Venezia • Articolazione: Informatica • Voto finale: 93/100
2011 – Luglio 2014	Diploma scuola media Piero Calamandrei di Chirignago, Venezia • Voto finale: 9/10

Esperienze

Gennaio 2020 - presente	Web developer per pizzeria Ideazione e realizzazione di web service per offrire servizi di gestione pizzeria; ottimizzazione sito attuale; team working; progettazione e analisi; programmazione front-end e back-end;
Ottobre 2018	Stagista presso <i>MicroTech S.R.L.</i> di Mestre, Venezia Supporto alla preparazione di prototipi elettromeccanici; training di sistemi di intelligenza artificiale; piccola programmazione C++
Settembre 2018	Visita di istruzione presso il CERN di Ginevra
Gennaio 2018	 Stagista presso ULSS 3 Serenissima di Mestre, Venezia Archiviazione cartacea in formato elettronico; elaborazione fogli elettronici; riordino fatture; protocollazione
2017 – 2018	Olimpiadi di Informatica

Traguardi raggiunti

Certificazioni	
Marzo 2018	Cambridge English ESOL International FCE (FIRST) ■ Livello B2

Aprile 2018	English EF EPI-s • Livello B2
Maggio 2016	Trinity English ESOL International Entry • Livello B1.2
	Corsi
Maggio 2019	Cisco CCNA Routing and Switching to Networks: Introduction to Networks
Aprile 2018	Corso di formazione dei lavoratori per attività a rischio medio
Aprile 2017	Corso di formazione dei lavoratori per attività a rischio basso
	Lingue
Italiano	
Inglese	
Bengalese	